臺灣高等法院臺中分院刑事裁定
111年度聲再字第103號
再審聲請人  
即受判決人  蔡仁欽


上列聲請人因加重詐欺等案件，對於本院110年度金上訴字第547
號中華民國110年7月27日刑事確定判決（原審案號：臺灣臺中地
方法院109年度金訴字第395號；起訴案號：臺灣臺中地方檢察署
109年度偵字第18273、23727號），聲請再審，本院裁定如下：
    主  文
再審及停止刑罰執行之聲請均駁回。
    理  由
一、聲請再審意旨略以：
　㈠再審聲請人即受判決人蔡仁欽（下稱聲請人）一念之差觸法
    ，惟犯後坦承犯行，且未曾受有期徒刑以上之宣告，告訴人
    朱家宏僅受有新臺幣（下同）6萬元之損失，聲請人參與情
    節輕微，原確定判決卻量處應執行有期徒刑1年2月，顯屬過
    重，不符罪刑相當原則。
  ㈡聲請人願與告訴人蔡汶庭、朱家宏和解，原確定判決審理期
    間亦曾安排調解，然蔡汶庭、朱家宏2人不知何故未到場，
    致未能成立調解，然原確定判決宣判後，仍積極與其2人聯
    繫，蔡汶庭表示未受損失，不請求聲請人賠償；朱家宏則與
    聲請人達成和解，由聲請人賠償3萬元，朱家宏並表示原諒
    聲請人，請法院依刑法第59條規定酌減其刑。原確定判決漏
    未審酌上開聲請人與朱家宏和解事由，作為量刑之依據，並
    依刑法第59條減輕其刑，裁量權行使顯失所據，就足生影響
    於判決之重要證據漏未審酌，依刑事訴訟法第420條第1項第
    6款「輕於原判決所認罪名」規定（或類推適用），聲請再
    審，並聲請停止刑罰之執行。
二、聲請人雖執前揭事由指摘原確定判決量刑有誤，主張有刑事
    訴訟法第420條第1項第6款規定之再審事由。而經本院調取
    卷宗及聽取檢察官意見後，判斷如下：
  ㈠刑之量定及定應執行刑，俱屬事實審法院得依職權裁量之事
    項。苟其量刑已以行為人之責任為基礎，並斟酌刑法第57條
    各款所列情狀，在法定刑度內，酌量科刑；而其定應執行之
    刑時，並不違反刑法第51條各款所定之方法或範圍（即法律
    之外部性界限），且無明顯違背公平、比例原則或整體法律
    秩序之理念（即法律之內部性界限），即不得任意指為違法
    或不當。且量刑是否違法，事屬原確定判決是否違背法令而
    得否聲請非常上訴之問題，尚非再審程序係就原確定判決認
    定事實是否錯誤之救濟制度所得審究之範疇，自不得據為聲
    請再審之原因。
  ㈡刑事訴訟法第420條第1項第6款規定，因發見確實之新證據，
    足認受有罪判決之人，應受輕於原判決所認罪名之判決者，
    為受判決人之利益，始得聲請再審；條文既曰輕於原判決所
    認「罪名」，自與輕於原判決所宣告之「罪刑」有別，所謂
    輕於原判決所認罪名，係指與原判決所認罪名比較，其法定
    刑較輕之相異罪名而言，至於同一罪名之有無加減刑罰之原
    因者，僅足影響科刑範圍而罪質不變，即與「罪名」無關，
    自不得據以再審，從而自首、未遂犯、累犯、連續犯等刑之
    加減，並不屬於刑事訴訟法第420條第1項第6款所指「輕於
    原判決所認罪名」之範圍，又宣告刑之輕重，乃量刑問題，
    亦不在本款所謂罪名之內（最高法院70年度第7次刑事庭會
    議決議、56年台抗字第102號裁判、105年度台抗字第142號
    裁定意旨參照）。故聲請人以原確定判決後所成立之調解筆
    錄、及賠償匯款紀錄足以影響量刑，作為聲請再審之理由，
    依上說明，此非屬刑事訴訟法第420條第1項第6款所指「輕
    於原判決所認罪名」之範圍，而與該款所規定得聲請再審之
    要件不符，亦無類推適用之問題。
  ㈢綜上所述，本件聲請再審理由與刑事訴訟法第420條第1項第6
    款規定不符，為無理由，應予駁回。又本件再審之聲請既經
    駁回，則聲請停止刑罰之執行亦失所依附，應併予駁回。
三、末按聲請再審之案件，除顯無必要者外，應通知聲請人及其
    代理人到場，並聽取檢察官及受判決人之意見。但無正當理
    由不到場，或陳明不願到場者，不在此限。前項本文所稱「
    顯無必要者」，係指聲請顯屬程序上不合法且無可補正或顯
    無理由而應逕予駁回，刑事訴訟法第429條之2、法院辦理刑
    事訴訟案件應行注意事項第177條之4分別定有明文。本件再
    審之聲請顯無理由，已如上述，本院認無通知聲請人到場之
    必要，附此敘明。　　
四、據上論斷，應依刑事訴訟法第434條第1項裁定如主文。
中　　華　　民　　國　　111 　年　　5 　　月　　 9　　日
            刑事第十庭  審判長法  官  陳  宏  卿
                              法  官  林  美  玲
                              法  官  楊  文  廣
以上正本證明與原本無異。
如不服本裁定，應於收受送達後十日內向本院提出抗告書狀（須
附繕本）。因疫情而遲誤不變期間，得向法院聲請回復原狀。
 
                              書記官  翁  淑  婷
　　　　　　　　　　　　　　　
中　　華　　民　　國　　111 　年　　5 　　月　　9 　　日